Minutes et répertoires du notaire Claude II ROYER, 24 avril 1709 - 26 mai 1710 (étude I)
Archives nationales
Minutes et répertoires du notaire Claude II ROYER (étude I)
24 avril 1709 - 26 mai 1710
MC/ET/I/236 - MC/ET/I/239, MC/RE/I/4 - MC/RE/I/5
Royer, Claude II; Étude notariale I (Paris; 1575-....)
A évaluer ML A évaluer ML
Archives nationales de France
Minutes et répertoires: la loi 2008-696 du 15 juillet 2008 relative aux archives a fixé à 75 ans à compter de la date de l'acte, ou à 25 ans à compter de la date du décès de l'intéressé si ce délai est plus bref, le délai de communication des minutes et répertoires des notaires; ce délai est porté à 100 ans à compter de la date de l'acte si le document se rapporte à un mineur (code du Patrimoine, articles L213-2, 4e d et 5e).
Autres documents de l'étude (dossiers de clients, comptabilité...): s'agissant d'archives privées, ces documents sont communicables selon les modalités fixées par le déposant ou le donateur.
Certains documents ne sont pas accessibles en raison de leur mauvais état de conservation.
Versement
néant
*****
Accès aux instruments de recherche de tous les notaires de l’étude I
Archives de l'étude I
- Minutes de Claude II ROYER, janvier 1709 - septembre 1710; MC/ET/I/236 - MC/ET/I/239
  - Minutes. 1709, janvier - juin, janvier - juin 1709; MC/ET/I/236
    Informations complémentaires:
    1709, janvier à 23 avril: actes dressés par Claude I Royer.
    1709, 24 avril à 30 juin: actes dressés par Claude II Royer.
    Informations concernant le classement:
    Le niveau inférieur de description, quand il existe, correspond aux minutes d'actes. Toutes les minutes ne sont pas forcément décrites une à une. Les descriptions de ces minutes sont plus ou moins détaillées.
    - Vente par Sébastien Lhôtellier, écuyer, sieur Dumesnil, commissaire de la marine des galères au département de Brest, et Madeleine Verdue, son épouse, demeurant à Brest, à Claude Le Nain, maître jardinier à Paris, et Anne Manchon, sa femme, de deux arpents de terre en marais, sis rue Saint-Dominique, lieu-dit le Gros Caillou., 24 avril 1709; MC/ET/I/236
      Origine de l'information:
      Acte signalé par le personnel du Minutier central des notaires de Paris.
      Date de création de la notice: 2018 (M. Durand)
      acte de vente; commissaire de la marine (Ancien Régime); jardinier; Lhôtellier, Sébastien; Verdue, Madeleine; Le Nain, Claude; Manchon, Anne; Saint-Dominique-du-Gros-Caillou (rue); Brest (Finistère)
    - Constitution de rente sur la ville de Paris, à Claude Le Sourd, marchand de vin à Paris, rue de Bourbon-Guise, quartier Saint-Germain-des-Prés, paroisse Saint-Sulpice., 26 avril 1709; MC/ET/I/236
      constitution de rente; commerçant; Bourbon-Guise (rue); Saint-Germain-des-Prés (quartier); Saint-Sulpice (paroisse); Le Sourd, Claude
    - Bail de Marie Aimée Didier, veuve de Louis de Fromont, conseiller du roi, correcteur ordinaire en la chambre des comptes, demeurant rue des Saints-Pères, quartier Saint-Germain-des-Prés, paroisse Saint-Sulpice, aux frères Louis et Hubert Huché, tanneurs, demeurant à Gisors, logés de présent rue Montorgueil, paroisse Saint-Eustache, d’une maison à l’enseigne de la Ville de Beauvais., 26 avril 1709; MC/ET/I/236
      tanneur; bail; Didier, Marie Aimée; Fromont, Louis de; Huché, Hubert; Huché, Louis; Saints-Pères (rue des); Montorgueil (rue); Saint-Germain-des-Prés (quartier); Saint-Sulpice (paroisse); Saint-Eustache (paroisse); Gisors (Eure); conseiller de cour souveraine (Ancien Régime)
    - Dépôt d'une transaction par Pierre Pénicher, procureur au Châtelet de Paris, demeurant rue du Four, paroisse Saint-Sulpice, concernant Claude Dollier, seigneur de Port de Roche, doyen des maîtres de la chambre des comptes de Bretagne, et Jeanne Alaire, veuve en premières noces de René Guesdon, sieur de Juigné, et en secondes de Gabriel de Rhuis, et autres., 26 avril 1709; MC/ET/I/236
      procureur de justice (Ancien Régime); dépôt de pièces; Pénicher, Pierre; Dollier, Claude; Alaire, Jeanne; Guesdon, René; Rhuis, Gabriel de; Four (rue du); Saint-Sulpice (paroisse); conseiller de cour souveraine (Ancien Régime)
    - Consentement de Marie Anne de La Rochefoucauld, femme séparée de biens de Jean Isaac François de La Cropte, demeurant rue du Cherche-Midi, paroisse Saint-Sulpice, à une transaction sur le prix à tirer des baux judiciaires des greffes de Bayeux avec Catherine Tasset, veuve de Thibaut de Labrousse, chevalier seigneur d'Athis., 27 avril 1709; MC/ET/I/236
      accord; Cherche-Midi (rue du); Saint-Sulpice (paroisse); La Rochefoucauld, Marie Anne de; La Cropte, Jean Isaac François de; Tasset, Catherine; Labrousse, Thibaut de
    - Bail par Philibert Guyot, bourgeois de Paris, demeurant rue et paroisse Saint-Jacques-de-la-Boucherie, procureur de Pierre Audonet, sieur de Marnier, demeurant Confolens en Angoumois, à Claude Desbordes, marchand de vin, Jeanne Simoneau, sa femme, pour une maison, à porte-cochère, sise rue de Grenelle., 28 avril 1709; MC/ET/I/236
      commerçant; bail; Guyot, Philibert; Desbordes, Claude; Simoneau, Jeanne; Grenelle (rue de); Saint-Jacques-de-la-Boucherie (paroisse); Confolens (Charente); Saint-Jacques-la-Boucherie (rue); Audonet, Pierre
    - Notoriété après décès de Nicolas Le Franc, notaire au Châtelet de Paris, par Jean-Baptiste Ragon, prêtre, doyen et ancien curé de Culau, demeurant rue de Savoie, paroisse Saint-André-des-Arts, François Boullé, marchand de draps, bourgeois de Paris, demeurant rue de Buci, paroisse Saint-Sulpice, Claude Royer, notaire honoraire au Châtelet, demeurant rue de Buci, paroisse Saint-Sulpice, et Jean Cheniers, procureur au Châtelet, rue du Four, paroisse Saint-Sulpice., 29 avril 1709; MC/ET/I/236
      notaire; prêtre; commerçant; procureur de justice (Ancien Régime); notoriété; Le Franc, Nicolas; Ragon, Jean-Baptiste; Boullé, François; Royer, Claude; Cheniers, Jean; Savoie (rue de); Buci (rue de); Four (rue du); Saint-Sulpice (paroisse); Saint-André-des-Arts (paroisse)
    - Délégation de créances par Françoise Marie Lescalopier, femme de René François de Saint-Rémy, chevalier seigneur de La Motte-Fouquet et autres lieux, demeurant rue des Rosiers, quartier Saint-Germain-des-Prés, paroisse Saint-Sulpice, héritière de Gaspard Lescalopier, son père, conseiller du roi au Parlement et en la grand' Chambre, au sujet de la vente de cet office à Philippe Antoine Charpentier., 30 avril 1709; MC/ET/I/236
      transport de droits; Lescalopier, Françoise Marie; Saint-Rémy, René François de; Lescalopier, Gaspard; Charpentier, Philippe Antoine; Rosiers (rue des); Saint-Germain-des-Prés (quartier); Saint-Sulpice (paroisse); conseiller au parlement
    - Transaction entre Léonard Hébert, marchand bourgeois de Paris, demeurant rue Troussevache, paroisse Saint-Jacques-de-la-Boucherie, et Agnès Hébert et Geneviève Hébert, filles majeures, demeurant rue Troussevache, paroisse Saint-Jacques-de-la-Boucherie, au sujet de la succession d'Agnès Lemaistre, leur femme et mère (état des meubles et effets appartenant à Hébert)., 30 avril 1709; MC/ET/I/236
      accord; Troussevache (rue); Saint-Jacques-de-la-Boucherie (paroisse); Hébert, Léonard; Hébert, Agnès; Hébert, Geneviève; Lemaistre, Agnès
    - Dépôt pour minute de décharge de titres et papiers par Daniel Coquelet, juré contrôleur de marchandises de foin, demeurant rue de Buci, paroisse Saint-Sulpice., 30 avril 1709; MC/ET/I/236
      dépôt de pièces; contrôleur (Ancien Régime); Buci (rue de); Saint-Sulpice (paroisse); Coquelet, Daniel
    - Renonciation à succession par François de Raymond, écuyer, seigneur de Villognon, gentilhomme ordinaire du dauphin, commandant de sa louveterie, demeurant rue de Touraine, paroisse Saint-Sulpice, Marie de Raymond, fille majeure, demeurant avec son frère, et Jean Louis Guiton, écuyer, sieur du Tranchard, demeurant à Angoulême, de présent logé à Paris rue Saint-André-des-Arts, procureur de Gabriel de Raymond, écuyer, enseigne de vaisseau, de Jean de Raymond et de Anne Boucher, leurs père et mère., 30 avril 1709; MC/ET/I/236
      renonciation; officier (armée); Touraine (rue de); Saint-Sulpice (paroisse); Angoulême (Charente); Raymond, François de; Raymond, Marie de; Guiton, Jean Louis; Raymond, Gabriel de; Raymond Jean de; Boucher, Anne; militaire
    - Transaction entre Elie Guyot, vigneron, demeurant à Gyé-sur-Seine (Aube), logé rue des Poulies, à l’enseigne « l’Epée de Bois », paroisse Saint-Germain-l'Auxerrois, d’une part, et Michel Chevalier, bourgeois de Paris, demeurant rue de la Bûcherie, paroisse Saint-Etienne-du-Mont, représentant Elisabeth Lié, son épouse, héritière de René Lié et Marguerite Boquet, ses parents, d’autre part., 1er mai 1709; MC/ET/I/236
      accord; Gyé-sur-Seine (Aube); Poulies (rue des); Bûcherie (rue de la); Saint-Germain-l'Auxerrois (paroisse); Saint-Etienne-du-Mont (paroisse); Guyot, Elie; Chevalier, Michel; Lié, Elisabeth; Lié, René; Boquet, Marguerite
    - Mainlevée par François Dannet, chevalier, comte Desmarets, grand fauconnier de France, demeurant rue Neuve-Saint-Augustin, paroisse Saint-Eustache, au profit des ayant droits de Gaspard Lescalopier., 2 mai 1709; MC/ET/I/236
      mainlevée; grand officier de la maison du roi (Ancien Régime); Neuve-Saint-Augustin (rue); Saint-Eustache (paroisse); Dannet, François; Lescalopier, Gaspard
    - Procuration par Marguerite Charlotte Desloges, fille émancipée d'âge, demeurant à Corbeil, procédant sous l’autorité de d'Eloi Petit, notaire à Corbeil, à Nicolas Hainque, sieur de La Melerie, bourgeois de Paris, pour gérer et administrer ses rentes., 5 mai 1709; MC/ET/I/236
      procuration; notaire; Corbeil-Essonnes (Essonne); Desloges, Marguerite Charlotte; Petit, Eloi; Hainque, Nicolas
    - Contrat de mariage entre Bertrand Picharet, compagnon brodeur, demeurant rue du Hurepoix, paroisse Saint-André-des-Arts, et Anne Carlier, veuve de Toussaint Manant, maître franger, rue du Hurepoix, paroisse Saint-André-des-Arts., 6 mai 1709; MC/ET/I/236
      Étude I, contrats de mariage, testaments, inventaires après décès, 1700-1750 (5830 actes) (fichier papier entièrement dématérialisé; voir contexte dans le Plan d’orientation général - Notaires de Paris, guides thématiques du Minutier).
      Date de création de la notice: 2005
      Date de révision de la notice: 2018 (M. Durand).
      contrat de mariage; brodeur; Hurepoix (rue du); Saint-André-des-Arts (paroisse); Picharet, Bertrand; Carlier, Anne; Manant, Toussaint
    - Procuration par Didier Sébastien Chéron, bourgeois de Paris, demeurant rue de Buci, quartier Saint-Germain-des-Prés, paroisse Saint-Sulpice, émancipé d'âge, représentant et procédant sous l’autorité de Sébastien Ravenel, marchand aubergiste à Paris, à François Barthélemy Chéron, son frère aîné., 7 mai 1709; MC/ET/I/236
      procuration; commerçant; Buci (rue de); Saint-Germain-des-Prés (quartier); Saint-Sulpice (paroisse); Chéron, François Barthélemy; Ravenel, Sébastien; Chéron, Didier
    - Bail par Claude Desbordes, marchand de vin, et Jeanne Simoneau, sa femme, demeurant rue de Grenelle, quartier Saint-Germain-des-Prés, paroisse Saint-Sulpice, à François Duban, comte de la Feuillée et autres lieux, gouverneur de Châtillon-sur-Seine, et Françoise Catherine Plançon, son épouse, ainsi que François Duret, chevalier et conseiller du roi en ses conseils, président honoraire du Grand Conseil et secrétaire du Cabinet du roi, demeurant rue Saint-Dominique, quartier Saint-Germain-des-Prés, paroisse Saint-Sulpice, pour une maison, à porte-cochère, sise rue de Grenelle., 10 mai 1709; MC/ET/I/236
      commerçant; gouverneur; secrétaire du roi (Ancien Régime); bail; Desbordes, Claude; Simoneau, Jeanne; Duban, François; Plançon, Françoise Catherine; Duret, François; Grenelle (rue de); Saint-Dominique (rue); Saint-Germain-des-Prés (quartier); Saint-Sulpice (paroisse); conseiller d'Etat (Ancien Régime)
    - Résignation (avec procuration en blanc) par Pierre de Vienne, prêtre, ancien archidiacre de l’église de Troyes, prieur du prieuré simple et séculier de Saint-Cyr et Sainte-Julitte, au diocèse de Rodez, demeurant rue de Seine, quartier Saint-Germain-des-Prés, paroisse Saint-Sulpice, au profit de Pierre de Colonges, clerc du diocèse de Rodez, bachelier en théologie de la faculté de Paris, précepteur de l’église abbatiale et collégiale Sainte-Foy de Conques, etc., 10 mai 1709; MC/ET/I/236
      renonciation; prêtre; précepteur; Rodez (Aveyron); Conques (Aveyron); bachelier; Troyes (Aube); Seine (rue de); Saint-Germain-des-Prés (quartier); Saint-Sulpice (paroisse); Vienne, Pierre de; Colonges, Pierre de
    - Procuration par Jean-Baptiste Gaston Baillet, chevalier seigneur de Pamfou, demeurant rue des Boucheries, quartier Saint-Germain-des-Prés, paroisse Saint-Sulpice, donataire entre vifs de Jean François Truchot, ancien greffier en chef de la Cour des aides, à Louis Payen, bourgeois de Paris., 10 mai 1709; MC/ET/I/236
      procuration; greffier; Boucheries (rue des); Saint-Germain-des-Prés (quartier); Saint-Sulpice (paroisse); Baillet, Jean-Baptiste Gaston; Truchot, Jean François; Payen, Louis
    - Procuration (2e exemplaire) par Jean-Baptiste Gaston Baillet, chevalier seigneur de Pamfou, demeurant rue des Boucheries, quartier Saint-Germain-des-Prés, paroisse Saint-Sulpice, donataire entre vifs de Jean François Truchot, ancien greffier en chef de la Cour des aides, à Louis Payen, bourgeois de Paris., 10 mai 1709; MC/ET/I/236
    - Procuration par Louis Bonnet, prêtre, demeurant proche et paroisse Saint-Sulpice, à Regnaud Forbet, avocat en Parlement, pour gérer ses rentes., 12 mai 1709; MC/ET/I/236
      procuration; prêtre; avocat au parlement (Ancien Régime); Saint-Sulpice (paroisse); Bonnet, Louis; Forbet, Regnaud
    - Constitution de rente par Benjamin Brunyer, écuyer, sieur de Filennes, demeurant rue des Fossés-Saint-Germain-l'Auxerrois, paroisse Saint-Germain-l'Auxerrois, à Madeleine Marguerite Brunyer, sa sœur, fille majeure, demeurant à Blois, actuellement logée rue Saint-Benoît, quartier Saint-Germain-des-Prés, paroisse Saint-Sulpice, pour cent livres de rente annuelle et viagère., 13 mai 1709; MC/ET/I/236
      constitution de rente; Fossés-Saint-Germain-l'Auxerrois (rue des); Saint-Benoît (rue); Saint-Germain-des-Prés (quartier); Saint-Germain-l'Auxerrois (paroisse); Saint-Sulpice (paroisse); Brunyer, Benjamin; Brunyer, Madeleine Marguerite
    - Titre nouvel par Pierre Florent, marchand boulanger, demeurant à Saint-Chéron (Essonne), diocèse de Chartres, actuellement logé rue Saint-Jacques, à l’enseigne « Le Mont Saint-Adrien », et comme père et tuteur des enfants mineurs de lui et de Catherine Jubert, sa femme, de François Florent, leur fils majeur, au profit de Pierre Georges d’Antraigue, demeurant rue de Varennes, quartier Saint-Germain-des-Prés, paroisse Saint-Sulpice., 14 mai 1709; MC/ET/I/236
      titre nouvel; boulanger; Saint-Chéron (Essonne); Saint-Jacques (rue); Varennes (rue de); Saint-Germain-des-Prés (quartier); Saint-Sulpice (paroisse); Florent, Pierre; Jubert, Catherine; Antraigue, Pierre Georges d’
    - Testament authentique d’Eustache Robelin, ancien huissier de la Chambre des comptes et commis à l’office de premier huissier, demeurant rue des Mauvais-Garçons, paroisse Saint-Sulpice., 14 mai 1709; MC/ET/I/236
      Date de révivion de la notice: 2018 (M. Durand)
      huissier de justice; testament; Robelin, Eustache; Mauvais-Garçons (rue des); Saint-Sulpice (paroisse)
    - Vente par Nicolas Pia, marchand apothicaire, et Claude Pellemoine, son épouse, demeurant carrefour de la Croix-Rouge, quartier Saint-Germain-des-Prés, paroisse Saint-Sulpice, à Jean Ralle le Jeune, marchand boulanger, et Marie Anne Dufour, son épouse, demeurant à Corbeil, du quart par indivis de deux maisons sises à Corbeil, l’une rue Saint-Spire, appelée Maison de l'Ange, et l’autre, rue de la Boucherie, appelée le Grand Sellier., 15 mai 1709; MC/ET/I/236
      acte de vente; commerçant; boulanger; Corbeil-Essonnes (Essonne); Croix-Rouge (carrefour de la); Saint-Germain-des-Prés (quartier); Saint-Sulpice (paroisse); Pia, Nicolas; Pellemoine, Claude; Ralle, Jean (le Jeune); Dufour, Marie Anne
    - Vente par Marguerite Crestien, veuve de Rollin Lalande, jardinier, demeurant rue de Grenelle, quartier Saint-Germain-des-Prés, paroisse Saint-Sulpice, tant en son nom que comme tutrice de Jacques et Marie Lalande, leurs enfants mineurs, et Marguerite et Catherine Lalande, filles majeures, à François Lepetit, garde meuble de l’hôtel royal des Invalides, y demeurant, 171 toises de terres et marais sis rue de Grenelle., 15 mai 1709; MC/ET/I/236
      En annexe, sentence du Châtelet de Paris, du 7 mai 1709, établissant les droits de Marguerite Crestien, dans la succession de Rollin Lalande.
      Cette minute est suivie d'une quittance du 16 mars 1720, par Jacques de Lalande, jardinier, demeurant rue de Grenelle, quartier Saint-Germain-des-Prés, paroisse Saint-Sulpice, et Marie Lalande, épouse d’Henri Gallet, maître jardinier, demeurant rue de Varenne, paroisse Saint-Sulpice.
      jardinier; acte de vente; Grenelle (rue de); Saint-Germain-des-Prés (quartier); Saint-Sulpice (paroisse); Invalides (hôtel des); Crestien, Marguerite; Lalande, Rollin; Lalande, Jacques; Lalande, Marie; Lalande, Marguerite; Lalande, Catherine; Lepetit, François
    - Transport rapporté par Jacques Bompas, avocat en parlement, demeurant rue de Varennes, paroisse Saint-Sulpice, concernant Marie Louise d’Etampes de Valençay, veuve du comte Gaspard de Chavagnac, général des armées de l’empereur, demeurant rue de Grenelle, quartier Saint-Germain-des-Prés, paroisse Saint-Sulpice, et Armand de Béthune, duc de Charost, lieutenant général des armées du roi, gouverneur de la ville et citadelle de Doullens, pour une somme de 2 500 livres., 15 mai 1709; MC/ET/I/236
      transport de droits; avocat au parlement (Ancien Régime); militaire; officier de la maison militaire du roi (Ancien Régime); gouverneur; Doullens (Somme); Varennes (rue de); Grenelle (rue de); Saint-Sulpice (paroisse); Saint-Germain-des-Prés (quartier); Bompas, Jacques; Etampes de Valençay, Marie Louise d’; Chavagnac, Gaspard de; Béthune, Armand de
    - Désistement de bail par Jean François Sirnet, ancien officier suisse, demeurant rue du Four, quartier Saint-Germain-des-Prés, paroisse Saint-Sulpice, à Joseph Menistre sieur Desfossés, marchand de foin, d’une maison sise rue du Four., 15 mai 1709; MC/ET/I/236
      renonciation; officier de la maison militaire du roi (Ancien Régime); commerçant; Four (rue du); Saint-Germain-des-Prés (quartier); Saint-Sulpice (paroisse)
    - Contrat de mariage sous le régime de la non communauté entre Louis Henri Brodeau, chevalier seigneur marquis de La Chastière, chevalier de Saint-Louis, brigadier de la première compagnie des mousquetaires du roi, demeurant à l’hôtel des Mousquetaires, rue de Beaune, quartier Saint-Germain-des-Prés, paroisse Saint-Sulpice, fils de défunt Louis Brodeau, marquis de La Chastière, gouverneur du Mont Saint-Michel et Tombelaine, et de Cécile Le Jay de La Berge, avec Marguerite Normand, veuve de Charles Etienne Gazon seigneur de la Chastaigneraye, capitaine au régiment de Durefort, demeurant rue des Deux-Anges, quartier Saint-Germain-des-Prés, paroisse Saint-Sulpice., 16 mai 1709; MC/ET/I/236
      Date de création de la notice: 2004
      Date de révision de la notice: 2018 (M. Durand)
      contrat de mariage; officier de la maison militaire du roi (Ancien Régime); gouverneur; Le Mont-Saint-Michel (Manche); Brodeau, Louis Henri; Brodeau, Louis; Le Jay de La Berge, Cécile; Normand, Marguerite; Gazon, Charles Etienne; Beaune (rue de); Deux-Anges (rue des); Saint-Germain-des-Prés (quartier); Saint-Sulpice (paroisse)
    - Contrat de mariage sous le régime de la communauté de biens entre Jean Claveau, cocher de M. Gueffier, président de la Cour des monnaies, demeurant rue des Maçons, paroisse Saint-Séverin, et Marie Nicole Levoyer, fille majeure de feu François Levoyer, maître tourneur en bois, et de Marie Desramées, demeurant rue des Saints-Pères, quartier Saint-Germain-des-Prés, paroisse Saint-Sulpice., 18 mai 1709; MC/ET/I/236
      ou
      Artisans XVIIIe siècle, par M. Rambaud et C. Grodecki, 1956-1977 ( fichier papier entièrement dématérialisé; voir contexte dans le Plan d’orientation général - Notaires de Paris, guides thématiques du Minutier).
      président de cour souveraine (Ancien Régime); tourneur; contrat de mariage; Maçons-Sorbonne (rue des); Saints-Pères (rue des); Saint-Séverin (paroisse); Saint-Sulpice (paroisse); Saint-Germain-des-Prés (quartier); Claveau, Jean; Gueffier; Levoyer, Marie Nicole; Levoyer, François; Desramées, Marie
    - Mainlevée par Bon Poinsinet, valet de chambre du duc d’Orléans, demeurant rue de la Tixeranderie, paroisse Saint-Jean-en-Grève, au profit des héritiers de Marie de Pons., 18 mai 1709; MC/ET/I/236
      mainlevée; Tixeranderie (rue de la); Saint-Jean-en-Grève (paroisse); Poinsinet, Bon; Pons, Marie de
    - Contrat de mariage entre Pierre Forvêtu, charron, demeurant rue de Vaugirard, paroisse Saint-Sulpice, et Geneviève Barthe, veuve de Jean Quesnelle, maître cordonnier, demeurant rue de Seine, paroisse Saint-Sulpice., 19 mai 1709; MC/ET/I/236
      contrat de mariage; charron; cordonnier; Vaugirard (rue de); Seine (rue de); Saint-Sulpice (paroisse); Barthe, Geneviève; Forvêtu, Pierre
    - Renonciation par Jean Houzeau, maître boulanger, demeurant rue des Boucheries, paroisse Saint-Sulpice, et Pierre Houzeau, maître boulanger, demeurant rue des Francs-Bourgeois, paroisse Saint-Sulpice, à la succession de Jeanne Rousseau, leur tante, veuve de Nicolas Camus, marchand hôtelier à Châtres-sous-Montlhéry (auj. Arpajon)., 20 mai 1709; MC/ET/I/236
      renonciation; hôtelier; Arpajon (Essonne); Boucheries (rue des); Francs-Bourgeois (rue des); Saint-Sulpice (paroisse); Houzeau, Jean; Houzeau, Pierre maître boulanger, demeurant rue des Francs-Bourgeois, paroisse Saint-Sulpice; Rousseau, Jeanne; Camus, Nicolas
    - Dépôt d'extrait mortuaire de la paroisse de Versailles relatif à Michel Reytter, garde suisse, décédé au château de Versailles, le 23 juin 1707, par Nicolas Hainque, sieur de La Meillerie, demeurant rue du Sépulcre, paroisse Saint-Sulpice., 20 mai 1709; MC/ET/I/236
      officier de la maison militaire du roi (Ancien Régime); dépôt de pièces; Reytter, Michel; Hainque, Nicolas; Versailles (Yvelines, château de); Saint-Sépulcre (rue du); Saint-Sulpice (paroisse); extrait d'acte
    - Extrait de sentence certifiée par Nicolas Hainque, sieur de La Meillerie, demeurant rue du Sépulcre, paroisse Saint-Sulpice, et Antoine Portier, greffier, demeurant rue des Boucheries, paroisse Saint-Sulpice, concernant Charles Reytter (20 ans), garde-suisse du grand commun du roi, Angélique et Michel Reytter, jumeaux (15 ans), ainsi qu’Alexandre et Françoise Reytter (10 ans), aussi enfants jumeaux de Michel Reytter, garde suisse de la porte de l’aile neuve du château de Versailles, décédé au château de Versailles, et de Marie Bouvier, son épouse., 20 mai 1709; MC/ET/I/236
      officier de la maison militaire du roi (Ancien Régime); dépôt de pièces; extrait d'acte; Hainque, Nicolas; Versailles (Yvelines, château de); Saint-Sépulcre (rue du); Saint-Sulpice (paroisse); Portier, Antoine; greffier; Bouvier, Marie; Reytter, Charles; Reytter, Angélique; Reytter, Michel; Reytter, Alexandre; Reytter, Françoise; Boucheries (rue des)
    - Renonciation par Marie de Cassan de Saint-André et Madeleine Ursule de Cassan de Saint-André, filles majeures, demeurant rue des Saints-Pères, quartier Saint-Germain-des-Prés, paroisse Saint-Sulpice, à la succession de leur mère, Madeleine Decerf, veuve d’Antoine de Cassan de Saint-André., 22 mai 1709; MC/ET/I/236